src/phonology/ron-phon.xfscript
!Distributed under the terms of the GNU General Public License version 2
! or any later version.

! =================================================== !
! Fil for å generere dei morfofonologiske reglane til !
!            den rumenske analysatoren vår            !
! =================================================== !

echo << Vi definerer vokalane >>


define Vow [ a | ă | â | e | i | î | o | u | y ] ;

echo << Vi definerer konsonantane >>

define Cns [ b | c | d | f | g | h | j | k | l |
             m | n | p | q | r | s | ș | t | ț | v | 
             w | x | z |
             ş | ţ ] ; ! Last line is Turkish

echo << Vi definerer vokalvekslingar i verbbøyinga >> 


define EA e -> ă || _ Cns* %^EA ;

define AA ă -> a || _ Cns* %^AA ;

define OA o -> o a || _ Cns* %^OA ;

define PenultimaRule ă -> a || _ Cns* ( %> [ i | e ]) .#. ;
             
define Dummy [ %> | %^AA | %^EA | %^OA ] ;            
             

define StemVowelDeletion [ a | e | u | ă ] -> 0 || Vow Cns* _ %> Vow ;
! codru -> pl. codri

echo << Vi definerer konsonantvekslingane >>

define ti t -> ț || [?* - s ] _ %> i ;
define sti s -> ș || _ t %> i ;
define Ci d -> z, s -> ș, z -> j, l -> 0, n -> 0 || _ %> i ;

echo << Vi slettar alle dummy-symbolane >>

define DummyDeletion Dummy -> 0 ;
 

echo << Vi sett saman reglane >>

read regex [ EA
.o. AA
.o. OA
.o. StemVowelDeletion
.o. ti
.o. sti
.o. Ci
.o. PenultimaRule
.o. DummyDeletion ] ;            
